# 请教陈老师，关于供应商保理业务后公司错误付款导致赔偿义务的账务处理问题

提问人：mazhiyuan 时间：2023-09-27 13:59:59
A公司系B公司供应商，截止 2023 年 4 月，B公司账面应付账款-A公司挂账 2000 万。
2023 年 5 月A公司将对B公司的应收账款在C保理公司做金融保理，并一起发函至B公司，要求B公司将后续款项支付至C公司监管下的账户。
2023 年 6 月B公司因内部流程断点问题，仍将原 2000 采购款支付至A公司原有账户。
2023 年 7 月A公司因资金链断裂资不抵债被宣布破产。
2023 年 8 月C保理公司将B公司诉至法院，要求其赔偿损失 2000 万。经一二审程序判决B公司赔偿C公司 2000 万及违约罚息 100 万。
请问 1 ，B公司赔偿 2100 万应计入什么科目？①全部作为营业外支出？还是②支付 2000 万后转化为对B公司不当得利的其他应收款再全额计提坏账准备，另外 100 万逾期罚息计入营业外支出？（辛苦详细指导一下背后原理，多谢）
2 ，如 23 年年审审计报告日前，B公司基于再审或其他程序推翻可二审判决， 23 年度审计报告中是否可将已确认的损失作为资产负债表日后调整事项予以冲销？

回答人：chenyiwei
1 、理论上较为合理的做法，是将错误支付给A的 2000 万元转化为对B公司不当得利的其他应收款并后续计提坏账准备（但如果A明显缺乏清偿能力，则直接确认损失），支付给C的 100 万元损失赔偿款计入营业外支出。
2 、一般保理合同中都有“无报酬受托人”条款，即如果债务人将款项错误支付给原债权人，则原债权人与保理公司之间自动就该笔款项成立信托关系，原债权人为无报酬受托人，负责保管该部分信托财产并在合理期限内转付给保理公司，同时需确保该项信托财产独立于原债权人自身财产。从本案例情况看，或者是保理合同中遗漏了该条款，或者该条款在实际执行中未得到法院（含受理A公司破产案的法院和受理C、B保理合同纠纷案件的法院）认可，这一点有可能成为二审中的抗辩，建议就此问题咨询律师意见。但鉴于本案已经二审，再经过再审改判的可能性应不大，故如果期后出现再审改判情况，作为资产负债表日后非调整事项的可能性更大。